臺灣宜蘭地方法院刑事判決
110年度訴字第479號
公  訴  人  臺灣宜蘭地方檢察署檢察官
被      告  廖呈豪



上列被告因違反毒品危害防制條例案件，經檢察官提起公訴（11
0年度毒偵字第697號），嗣被告於本院準備程序中就被訴事實為
有罪之陳述，經本院合議庭裁定由受命法官獨任行簡式審判程序
，並判決如下： 
    主  文
廖呈豪施用第一級毒品，處有期徒刑陸月，如易科罰金，以新臺
幣壹仟元折算壹日；又施用第二級毒品，處有期徒刑參月，如易
科罰金，以新臺幣壹仟元折算壹日。應執行有期徒刑捌月，如易
科罰金，以新臺幣壹仟元折算壹日。
扣案第一級毒品海洛因壹包（毛重0.5227公克、取樣0.0113公克
）、第二級毒品甲基安非他命貳包（總毛重1.4163公克、取樣0.
0142公克），含與之無法完全析離之包裝袋參只，均沒收銷燬之
；扣案之吸食器壹組沒收。
    犯罪事實
一、廖呈豪前因犯施用毒品案件，經送觀察、勒戒後，認無繼續
    施用毒品之傾向，於民國109年9月24日執畢釋放，並由臺灣
    宜蘭地方檢察署檢察官以109年度毒偵緝字第34號為不起訴
    處分確定。詎仍不知悔改，復基於施用第一級毒品海洛因、
    第二級毒品甲基安非他命之犯意，於110年8月18日下午1時
    許，在宜蘭縣○○鄉○○路○段00巷0○0號3樓，先後以將海洛因
    摻入香菸內點燃後吸食，以及將甲基安非他命置入玻璃球燒
    烤吸食之方式，分別施用第一級毒品海洛因、第二級毒品甲
    基安非他命各1次。嗣於同日下午4時許，在宜蘭縣○○鄉○○路
    ○段00巷0○0號地下停車場，為警執行搜索，查獲其持有海洛
    因1包（毛重0.5227公克、取樣0.0113公克）、甲基安非他
    命2包（總毛重1.4163公克、取樣0.0142公克）、吸食器1組
    、夾鏈袋1批及電子磅秤1台，經警採尿送驗結果，呈嗎啡及
    安非他命、甲基安非他命陽性反應，始悉上情。
二、案經宜蘭縣政府警察局礁溪分局報告臺灣宜蘭地方檢察署檢
    察官偵查起訴。
    理  由
一、本案被告廖呈豪所犯者非為死刑、無期徒刑、最輕本刑為3
    年以上有期徒刑之罪或高等法院管轄第一審案件，其於準備
    程序進行中，先就被訴事實為有罪之陳述，經告知簡式審判
    程序之旨，並聽取公訴人、被告之意見後，本院業已依刑事
    訴訟法第273條之1第1項規定，裁定改以簡式審判程序進行
    本案審理。是本案之證據調查，依同法第273條之2規定，不
    受同法第159條第1項、第161條之2、第161條之3、第163條
    之1及第164條至第170條規定之限制，合先敘明。
二、上開犯罪事實，業據被告於警詢、偵查及本院審理時均坦承
    不諱，且經採集被告尿液檢體，送請慈濟大學濫用藥物檢驗
    中心檢驗結果，呈嗎啡、安非他命及甲基安非他命陽性反應
    ，此有該中心檢驗總表（委驗機構編號：TO0000000號），
    暨足與上開檢驗總表相對應之尿液檢體取樣數簽收紀錄表（
    編號：TO0000000號）可佐；另有第一級毒品海洛因1包、第
    二級毒品甲基安非他命2包（經毒品初步鑑驗結果分別呈海
    洛因、安非他命反應，有初步鑑驗報告單附卷可參）、吸食
    器1組扣案為證。足見被告前開任意性自白與事實相符，堪
    可採信。另被告查有如本判決犯罪事實欄所載施用毒品之前
    案紀錄，此有卷附臺灣高等法院被告前案紀錄表1份可佐，
    被告於110年8月18日即距離前述觀察勒戒執行完畢釋放後3
    年內，再犯本案施用第一級、第二級毒品之犯行，自均應依
    毒品危害防制條例第23條第2項，論罪科刑。故本件事證明
    確，被告上開犯行洵堪認定，應予依法論科。
三、論罪科刑：
  ㈠按海洛因、甲基安非他命分別係毒品危害防制條例第2條第2
    項第1款、第2款所規定應列管之第一級、第二級毒品。故核
    被告所為，係犯毒品危害防制條例第10條第1項施用第一級
    毒品罪及同條第2項施用第二級毒品罪。被告施用毒品先、
    後，持有第一、二級毒品之低度行為，為施用毒品之高度行
    為所吸收，均不另論罪。被告所犯施用第一級毒品罪及施用
    第二級毒品罪，乃犯意各別、行為互殊，應分論併罰。
  ㈡爰審酌被告前因犯施用毒品罪經觀察勒戒後，再犯施用第二
    級毒品罪，經本院於110年7月23日以110年度簡字第261號判
    決判處有期徒刑2月（未構成累犯），有臺灣高等法院被告
    前案紀錄表附卷可稽，猶不知悔改，再犯本次施用毒品犯行
    ，不僅戕害自身健康，辜負國家將其視為病人施以勒戒等處
    遇之苦心，益彰顯先前案件判決之刑度尚不足使其記取教訓
    ，有施以相當期間監禁，以矯正其施用毒品惡習之必要，惟
    考量被告犯後坦承犯行之態度，且前無施用第一級毒品罪之
    前科，暨其犯罪動機、目的，其手段對他人權益之侵害仍屬
    有限，以及被告審理時自述教育程度為高中肄業、未婚，從
    事承包工程工作（見本院卷第166頁）等一切情狀，分別量
    處如主文所示之刑及定應執行刑，併均諭知易科罰金之折算
    標準，以期相當。
四、扣案第一級毒品海洛因、第二級毒品甲基安非他命，均為被
    告所有供其犯本案施用毒品罪所剩，此據被告於本院訊問時
    供承明確（見本院卷第88頁），爰就上開毒品併同難以完全
    析離之包裝袋3只，均依毒品危害防制條例第18條第1項前段
    之規定，均宣告沒收銷燬之，至鑑驗耗罄部分既已滅失，無
    庸宣告沒收銷燬。另扣案吸食器1組，係被告所有供其施用
    第二級毒品所用之物，爰依刑法第38條第2項前段規定，宣
    告沒收之。
據上論斷，應依刑事訴訟法第273條之1第1項、第299條第1項前
段，判決如主文。
本案經檢察官劉惟宗提起公訴，檢察官劉憲英到庭執行職務。 
中　　華　　民　　國　　111 　年　　4 　　月　　26　　日
                  刑事第三庭法  官  游欣怡
以上正本證明與原本無異。
如不服本判決應於收受本判決後20日內向本院提出上訴書狀，並
應敘述具體理由。若未敘述理由者，應於上訴期間屆滿後20日內
向本院補提理由書狀(均須按他造當事人之人數附繕本)。
                            書記官　翁靜儀
中　　華　　民　　國　　111 　年　　4 　　月　　26　　日
附錄本案論罪科刑法條：
毒品危害防制條例第10條
施用第一級毒品者，處6月以上5年以下有期徒刑。
施用第二級毒品者，處3年以下有期徒刑。